Maxim Bacar

Étudiant en Ingénierie Informatique (Spécialisé logiciel)

5111 Rue Sherbrooke E. (Montréal, Canada), H1T 4B5 GitHub: https://github.com/MaximBacar

<u>maximbacar@hotmail.ca</u> – (514) 376-4547 LinkedIn: https://www.linkedin.com/in/maximbacar/

Expériences

Tuteur en Mathématique

Collège de Montréal 2015 – 2018

Emballeur

IGA Hochelaga 07/2020 – 08/2021

Stagiaire - Développeur Python

Environnement et Changement climatique Canada 09/2022 – 12/2022

Aider les autres élèves du secondaire rencontrant des difficultés en mathématiques, dans leurs devoirs et leçons. S'assurer de la bonne compréhension des apprentissages.

Emballer les produits des clients le plus efficacement et le plus rapidement possible. Nettoyer le magasin et les paniers d'épicerie. S'assurer du respect des consignes sanitaires par les clients et gestion du flux de personne dans le commerce.

Travailler avec des chercheurs scientifiques pour développer et évaluer de nouveaux systèmes d'analyse et de prévision de l'humidité du sol. Modélisation physique de la surface terrestre, assimilation des données terrestres. Utilisation du *Machine learning* et développement en Python.

Formation

DES (Diplôme d'étude secondaire : Profil robotique et programmation)

Collège de Montréal, Montréal 2014-2019

DEC (Pré-universitaire : Sciences Informatiques et Mathématiques)

Collège de Maisonneuve, Montréal 2019 – 2021

Baccalauréat en génie informatique

Université Concordia, Montréal 2021 – En cours Introduction à la programmation orienté objet, à la résolution de problème au moyen de la programmation. Programmation en C++ (Arduino) et Python (Avancé – Librairies, POO, *PyGame*). Apprentissage des bonnes habitudes de programmation et d'algorithmie.

Programmation en Java professionnelle. Utilisation de l'outil Git, programmation en collaboration, structure de donnés, diagrammes UML, interface utilisateur. Travail sur un projet à long terme collaboratif.

Troisième session. Programmation en C++ et VHDL, conception de circuit logiques et séquentiel. Cours notable : *Analyse de circuit, Méthodologie de programmation, Conception de systèmes numériques, Organisation Informatique et logiciel* (Présentement), *Conception de systèmes numériques II* (Présentement).

Compétences

Informatique

- Java 8+ (Expert Requêtes SQL, Interface utilisateur Swing, Requêtes HTTP, multithreading, structure de données, gestion d'API)
- C++ (Avancé Gestion de fichier, pointeur, interaction avec l'OS, structure de données)
- Python (Avancé Environnement graphique et interface utilisateur, Requêtes http, structure de données)
- HTML & CSS (Intermédiaire Création de site web interactif)
- Langues
- Français (Langue maternelle)
- Anglais (Avancé)
- Espagnol & Créole Haïtien (Débutant)

- MySQL (Intermédiaire Structure, syntaxe, type de données, optimisation et sécurité)
- Java EE (Débutant)
- VHDL (Débutant)
- Microsoft Office (Notions de bases Excel, Word, etc.)
- Photoshop (Excellent +8 ans d'expérience)
- Outils (Eclipse, Visual Studio Code, Git, Trello)

Travail

- Gestion de problèmes
- Autonomie et leadership
- Capacité d'apprentissage et d'adaptation
- Polyvalence

À propos

Programmeur spécialisé en Java, codant depuis plus de 8 ans. Enthousiaste des nouvelles technologies et de l'informatique, j'ai participé à la création de nombreux projets personnel et collaboratif en tant que programmeur indépendant. Ma polyvalence dans plusieurs langages et ma rapidité d'apprentissage sont mes plus grands atouts.